# 求助陈老师~~！

提问人：OYOY 时间：2020-04-16 08:05:22
对于《关于修订印发 2019 年度一般企业财务报表格式的通知》里“应付利息仅反映相关金融工具已到期应支付但于资产负债表日尚未支付的利息。基于实际利率法计提的金融工具的利息应包含在相应金融工具的账面余额‘’中。”
我的理解是：
1 、“应付利息”列示各类金融工具以“名义利率（合同利率）×借款本金”计算的累计应付未付的利息；
2 、以“实际利率×摊余成本”计算应付利息的金融工具，这部分利息合并列示在相应金融工具的账面余额中。
我的理解是否正确~~~~

回答人：chenyiwei
基本可以这样理解。列入“应付利息”的仅仅是已到合同约定的付息日，或者发行方已经正式宣告讲要支付的利息。

提问人：OYOY 时间：2020-04-18 08:05:23
谢谢陈老师！再问一下，假如公司有一笔短期借款 100 万，利率5%，资产负债表日尚有应付未付最后 11 天利息0.15万元，是否列示于“应付利息”

回答人：chenyiwei
列示于短期借款——应计利息。